臺灣臺南地方法院刑事判決　　　　　　　　　　　　　九十一年度訴字第六六七號
　　公　訴　人　臺灣台南地方法院檢察署檢察官
　　被　　　告　甲○○
右列被告因違反毒品危害防制條例案件，經檢察官提起公訴（九十一年度毒偵字第五
九三號、六０六號）本院判決如左：
    主  文
甲○○連續施用第一級毒品，處有期徒刑捌月；又施用第二級毒品，處有期徒刑伍月
。應執行有期徒刑壹年。
    事  實
一、甲○○前因施用毒品案件，經依台灣高雄地方法院以八十九年度毒聲字第六二三
    九號裁定送觀察、勒戒後，認無繼續施用毒品之傾向，經台灣高雄地方法院檢察
    署檢察官於八十九年九月二十日，以八十九年度毒偵字第五一七一號案件處分不
    起訴確定。復因自九十年二月中旬某日起，在台南市○○路二五二五樓之五等地
    ，連續施用第一級毒品海洛因及第二級毒品安非他命犯行，經本院以九十年度毒
    聲字第七０九號裁定送勒戒所觀察、勒戒後，認有繼續施用毒品之傾向，經本院
    以九十年度毒聲字第一九二二號裁定送強制戒治，於戒治滿三個月後，復經本院
    以九十一年度毒聲字第三二五號裁定停止戒治，所餘戒治期間交付保護管束。惟
    甲○○仍不知悔改，竟於保護管束期間，分別基於施用第一級毒品海洛因之概括
    犯意及施用第二級毒品安非他命之犯意，於九十一年四月三日前二至三日內之不
    詳時間，在台南市○○路朋友住處，分別以針筒注射及吸食器燒烤生煙之方式施
    用第一級毒品海洛因及第二級毒品安非他命一次；甲○○復於九十一年四月十二
    日前二至三日內之不詳時間，在上開地點，施用第一級毒品海洛因一次。嗣於九
    十一年四月三日及同年月十二日至臺灣台南地方法院檢察署觀護人室報到，經觀
    護人採尿送驗第一次分呈嗎啡及安非他命陽性反應。第二次則僅呈嗎啡陽性反應
    ，始查知上情。
二、案經台南地方法院檢察署檢察官簽分偵查起訴。
    理  由
一、訊據被告甲○○對於右揭時地連續施用第一級毒品海洛因二次及第二級毒品安非
    命一次之事實坦承不諱，且其前後二次經觀護人採集之尿液檢體，經送鑑驗結果
    ，第一次呈嗎啡陽性反應（按海洛因係由嗎啡經化學合成而製得，經注射進入人
    體後，因代謝分解成嗎啡，因此施打海洛因後，由尿液中檢驗結果仍為嗎啡反應
    ）及安非他命陽性反應，第二次呈嗎啡陽性反應一節，有台灣檢驗科技股份有限
    公司濫用藥物尿液檢驗報告二紙在卷可稽，故被告確有於上開時地施用第一級毒
    品海洛因及第二級毒品安非他命之情，應堪認定。再被告前於八十九年間及九十
    年間分因違反毒品危害防制條例案件，前後經觀察勒戒經不起訴處分及強制戒治
    ，現仍在強制戒治期間，此有台灣高等法院被告全國前案紀錄表一紙在卷供參，
    是其本件犯行為三犯毒品危害防制條例案件，亦足認定。綜上，本案事證明確，
    被告犯行洵堪認定，自應依法論科。
二、查海洛因與安非他命依其成癮性、濫用性及對社會危害性之程度，已為毒品危害
    防制條例第二條第二項第一款、第二款分別列為第一級毒品與第二級毒品。核被
    告所為，係犯毒品危害防制條例第十條第一項之施用第一級毒品罪及同條例第十
    條第二項之施用第二級毒品罪。又被告施用時非法持有第一級毒品海洛因、第二
    級毒品安非他命之低度行為，已分別為其施用之高度行為所吸收，均不另論罪。
    被告先後二次施用第一級毒品海洛因之犯行，時間緊接，方法相同，觸犯犯罪構
    成要件相同之罪名，顯係基於概括犯意反覆實施，為連續犯，應依刑法第五十六
    條連續犯之規定論以一罪，並依法加重其刑。被告所犯上開二罪間，犯意各別，
    行為互異，應予分論併罰。爰審酌被告施用毒品之犯行，在性質上乃屬對自我身
    心健康之自戕行為，尚未嚴重破壞社會秩序、侵害他人權益，然其前因施用毒品
    經送觀察勒戒及強制戒治後，猶不思戒絕革除惡習，再為本件犯罪，顯未因前所
    受之觀察勒戒及強制戒治處分而記取教訓及被告犯後坦承犯行等一切情狀，各量
    處如主文所示之刑，並定其應執行之刑。
三、臺灣高雄地方法院檢察署檢察官另以被告在九十一年八月三十日十六時許，在高
    雄市○○路七十五號十樓一０二八號房為經警查獲，並扣得毒品安非他命一包，
    因認被告再涉犯毒品危害防制條例第十條第二項施用第二級毒品罪，而以該署九
    十一年度毒偵字第五一五四號移送本院併案審理。
(一)、經查檢察官認被告再涉犯毒品危害防制條例第十條第二項施用第二級毒品罪嫌，
    無非係以被告之自白及扣案之毒品為依據。然經本院遍查卷證，並未見有毒品之
    鑑定報告書附卷，足證檢察官並未將扣案物品送請鑑定機關鑑定即遽而移送併辦
    ，並無證據足以認定扣案物品為檢察官所指之第二級毒品安非他命。從而檢察官
    所憑之證據，至此僅剩被告之自白，而單憑被告之自白，自不足為被告有罪之依
    憑，是此部分本院並無從認定是否與上開有罪部分，有連續犯裁判上一罪關係，
    爰退回檢察官另行依法處理，附此敘明。
據上論斷，應依刑事訴訟法第二百九十九條第一項前段，毒品危害防制條例第十條第
一項、第二項，刑法第十一條前段、第五十六條、第五十一條第五款，判決如主文。
中     華     民     國      九十一      年      九      月     三十    日
           臺灣台南地方法院刑事第二庭
                                                 法  官  鄧希賢
右正本證明與原本無異。
如不服本判決，應於判決送達後十日內，向本院提出上訴狀。（應附繕本）
                                                 書記官  汪維屏
中     華     民     國      九十一      年      九      月     三十    日
附錄本案論罪科刑法條：
毒品危害防制條例第十條
施用第一級毒品者，處六月以上五年以下有期徒刑。
施用第二級毒品者，處三年以下有期徒刑。
